ACORDAO-COMPLETO-2384562

ACÓRDÃO DE RELAÇÃO

ACÓRDÃO DE RELAÇÃO 13904/2019 ATA 42/2019 - PRIMEIRA CÂMARA

Acórdão 13904/2019-TCU-Primeira Câmara
Os Ministros do Tribunal de Contas da União, reunidos em Sessão da Primeira Câmara, ACORDAM, por unanimidade, com fundamento nos arts. 1º, inciso I, 16, inciso II, e 18 da Lei 8.443/92, c/c os arts. 1º, inciso I, e 143, inciso I, alínea "a", do Regimento Interno, em julgar as contas de Kleber Gonçalves Glória, CPF XXX.507.726-XX, regulares com ressalva, dando-lhe quitação, e, com fulcro nos arts. 1º, inciso I, 16, inciso I, e 17 da Lei 8.443/92, c/c os arts. 1º, inciso I, e 143, inciso I, alínea "a", do Regimento Interno, em julgar as contas dos demais responsáveis arrolados no subitem 1.2. abaixo, regulares, dando-lhes quitação plena;  fazer a seguinte determinação, e enviar cópia desta deliberação ao Instituto Federal de Educação, Ciência e Tecnologia de Minas Gerais (IFMG) , de acordo com os pareceres emitidos nos autos:
1. Processo TC-Processo 034.087/2018-4 (PRESTAÇÃO DE CONTAS - Exercício: 2017) 
	1.1. Responsável: Kleber Gonçalves Glória (XXX.507.726-XX) ;
	1.2. Demais responsáveis: Afonso Pereira (XXX.335.676-XX) ; Aladim Fernandes Gomes Junior (XXX.307.726-XX) ; Alex de Andrade Fernandes (XXX.118.156-XX) ; Alexsander da Silva Rocha (XXX.735.166-XX) ; Andre Moreira Queiroz (XXX.149.476-XX) ; Carlos Bernardes Rosa Junior (XXX.123.726-XX) ; Carlos Henrique Bento (XXX.106.086-XX) ; Celso Furtado Junior (XXX.829.656-XX) ; Cristiane Cristina Trigueiro (XXX.318.626-XX) ; Denise Aparecida Oliveira Dumont (XXX.151.546-XX) ; Edilson Nolaco dos Santos (XXX.027.455-XX) ; Edmar Geraldo de Oliveira (XXX.128.746-XX) ; Elke Beatriz Felix Pena (XXX.427.636-XX) ; Ellen Vieira Santos (XXX.362.946-XX) ; Euler Darlan Neves (XXX.911.196-XX) ; Evaldo Ferreira Vilela (XXX.547.806-XX) ; Fabiano de Souza Mendes (XXX.815.886-XX) ; Fernando Gomes Braga (XXX.217.396-XX) ; Fernando Ribeiro da Rocha (XXX.394.356-XX) ; Gabriela Marinho Fonseca (XXX.297.706-XX) ; Gislayne Elisana Goncalves (XXX.813.816-XX) ; Gustavo Henrique Alves Silva (XXX.983.626-XX) ; Joelmer de Souza Andrade (XXX.261.336-XX) ; Jose dos Reis Pereira (XXX.741.126-XX) ; Josefina Aparecida Virgulino Baetens (XXX.624.896-XX) ; José Aparecida Bahia (XXX.247.396-XX) ; José Roberto de Paula (XXX.024.676-XX) ; Juliano Vasconcelos Magalhaes Tavares (XXX.813.126-XX) ; Leandro Antonio da Conceição (XXX.413.726-XX) ; Leila Maria Alves de Carvalho (XXX.543.666-XX) ; Lucas Alves Marinho (XXX.558.086-XX) ; Luciana Batista de Lima (XXX.180.061-XX) ; Luiz Henrique Ferreira e Pereira (XXX.591.546-XX) ; Marcelo Sousa Queiroz (XXX.298.906-XX) ; Marcio Agostinho de Souza (XXX.079.676-XX) ; Marcio Teodoro Dias (XXX.813.356-XX) ; Marcio de Oliveira Candido (XXX.183.786-XX) ; Maria da Gloria dos Santos Laia (XXX.271.646-XX) ; Meryene de Carvalho Teixeira (XXX.312.346-XX) ; Murielle Ferreira de Morais (XXX.662.776-XX) ; Neimar de Freitas Duarte (XXX.745.806-XX) ; Olimpia de Sousa Marta (XXX.636.166-XX) ; Paulo Henrique de Azevedo Leao (XXX.292.566-XX) ; Paulo Roberto Drummond Vianna (XXX.889.676-XX) ; Poliane Maria de Jesus Almeida (XXX.782.036-XX) ; Rafael Bastos Teixeira (XXX.099.656-XX) ; Rainer de Paula (XXX.694.436-XX) ; Reinaldo Trindade Proenca (XXX.113.526-XX) ; Renan Inacio Ramos (XXX.529.556-XX) ; Ricardo Portocarrero Menezes (XXX.368.821-XX) ; Roberto Gil Rodrigues Almeida (XXX.107.186-XX) ; Rodrigo Cardoso Santos (XXX.728.276-XX) ; Rogerio Lopes Silva (XXX.677.016-XX) ; Samuel Goncalves Proenca (XXX.607.626-XX) ; Thomas Bertozzi de Oliveira e Sousa Leao (XXX.397.976-XX) ; Tiago Garcia da Cunha (XXX.969.926-XX) ; Viviane Vaz Ramos Soares (XXX.937.986-XX) ; Vivienne Denise Falcao (XXX.440.086-XX) 
	1.3. Órgão/Entidade: Instituto Federal de Educação, Ciência e Tecnologia de Minas Gerais
	       1.4. Relator: Ministro-Substituto Marcos Bemquerer Costa, em substituição ao Ministro Walton Alencar Rodrigues, por força da Portaria TCU n.º 361, de 12/11/2019.
	1.5. Representante do Ministério Público: Procurador Rodrigo Medeiros de Lima
	1.6. Unidade Técnica: Secretaria de Controle Externo da Educação (SecexEduc) .
	1.7. Representação legal: não há.
	1.7. Determinar ao IFMG, que:
1.7.1. adote, com fundamento no art. 208, § 2º, do RI/TCU, as medidas recomendadas pela CGU/MG, em seu Relatório  201800574, quais sejam:
1.7.1.1. adote as medidas cabíveis para alterar a redação da Resolução Consup 20/2016, de forma a conformá-la às disposições do Decreto 1.590/1995, em especial quanto à menção ao atendimento ao público, considerando que não é possível ampliar a qualificação do termo "público" previsto no artigo 3º do referido decreto para "interno e externo";
1.7.1.2. revise todas as autorizações de cumprimento de jornada de 30 horas concedidas a servidores do Plano de Carreira dos Cargos Técnico-Administrativos em Educação, com o objetivo de ratificar a ocorrência das situações excepcionais prevista no artigo 3º do Decreto 1.590/1995, que deverão ser documentadas para posterior análise pelos órgãos de controle;
1.7.2. informe, a partir das próximas contas, de forma detalhada, o estágio de implementação do planejamento estratégico, as formas e instrumentos de monitoramento da execução e dos resultados dos planos, tendo em vista que no Relatório de Gestão de 2017 não constou tal informação.

Primeira Câmara

Kleber Gonçalves Glória (XXX.507.726-XX);

MARCOS BEMQUERER

não há.

Procurador Rodrigo Medeiros de Lima

PRESTAÇÃO DE CONTAS (PC)

Secretaria de Controle Externo da Educação (SecexEduc).